【裁判字號】    99,交聲,57
【裁判日期】    990129
【裁判案由】    交管條例聲異
【裁判全文】
臺灣板橋地方法院交通事件裁定          99年度交聲字第57號
原處分機關  交通部公路總局臺北區監理所
異  議  人
即受處分人  甲○○
上列異議人即受處分人因違反道路交通管理處罰條例案件，不服
原處分機關於民國98年12月29日所為之裁決處分（裁決書案號：
北監自裁字裁40-CO0000000號），聲明異議，本院裁定如下：
    主  文
原處分撤銷。
甲○○汽車所有人，停車車種不依規定，處罰鍰新臺幣陸佰元。
    理  由
一、原處分意旨略以：異議人即受處分人甲○○所有之車牌號碼
    3263-KF 號自用一般小客車，於民國98年11月17日14時5 分
    許，在臺北縣板橋市○○路，因有停車位置不依規定，汽車
    在機車停車格內停車之違規事實，經臺北縣政府警察局警員
    以北縣警交大字第CO0000000 號舉發違反道路交通管理事件
    通知單（下稱舉發通知單）逕行舉發。嗣經原處分機關於98
    年12月29日以北監自裁字第裁40-CO0000000號違反道路交通
    管理事件裁決書，依道路交通管理處罰條例第56條第1 項第
    9 款之規定，裁處罰鍰新臺幣（下同）600 元等語。
二、聲明異議意旨略以：異議人甲○○所有之車輛停放地點，該
    地點之機車停車格線先前已遭塗黑成汽車位，且附近亦未立
    告示牌說明，理當可停放汽車，詎異議人將汽車停放於此，
    竟遭舉發機關拖吊，經前往拖吊場領車時查看照片，發現原
    來黑的格線已經上漆，經詢問附近店家，得知當天於拖吊之
    前，有施工單位於此處施工劃線，且現場諸多跡證顯示本件
    為報案後舉發，劃線之施工單位顯有故意之嫌。為此，爰依
    法聲明異議云云。
三、按在路邊准停車處所停車時，應依規定停放，不得紊亂，道
    路交通安全規則第112 條第1 項第14款定有明文。次按，汽
    車駕駛人停車時，停車時間、位置、方式、車種不依規定者
    ，處新臺幣600 元以上1,200 元以下罰鍰，道路交通管理處
    罰條例第56條第1 項第9 款亦有明文。
四、經查：異議人甲○○固不否認於98年11月17日14時5 分許，
    將其所有車牌號碼3263-KF 號自用一般小客車，停放在臺北
    縣溪城路之事實，惟以前揭情詞置辯。經本院檢視卷附之現
    場採證照片6 幀以觀，上述地點路面劃設之車輛停放線與道
    路平行之白實線上，每隔相當距離即劃有與之垂直、向道路
    邊緣延伸之標線，將上開白實線圍繞而成之長方形範圍，區
    隔分設為數個機車停車格，顯與汽車停放線之劃設方式迥異
    ，雖該「與道路平行之白實線」及「與之垂直、向道路邊緣
    延伸之標線」，白漆色澤有新舊之分，惟仍可清晰辨明異議
    人停車時該停車格係供機慢車停車所用，依一般人停車之經
    驗判斷，尚不致使人認該處仍為汽車之停車格。況本院細察
    舉發機關提供之採證照片(一)後發現，本件異議人車輛之左後
    輪當時係壓在在垂直之白色標線上，此經比對照片(五)、(六)車
    輛遭拖離停車格瞬間之跡象亦顯示，各該「垂直、向道路邊
    緣延伸之標線」均完整而無缺陷，是異議人辯稱「當天拖吊
    之前，有單位於此施工劃線」、「部分白線因被其汽車底盤
    遮住，所以作業人員無法完全塗白」云云，顯係為脫免裁罰
    之卸責之詞。至異議人另提出事後拍攝之現場照片主張本件
    違規地點原先確遭塗黑成為汽車停車格，惟異議人有將汽車
    停放於機車停車格之違規事實已如前所認，是異議人主張「
    當天拖吊之前，有單位於此施工劃線」云云，衡情亦無可採
    。從而，異議人於前揭時、地，確有停車車種不依規定，汽
    車在機車停車格內停車之違規行為，洵堪認定。
五、綜上，本件違規事證已臻明確，異議人於上開時、地停車時
    ，停車車種不依規定之違規事實，堪以認定。從而，原處分
    機關據以援引上揭規定，裁處罰鍰600 元，固非無見，惟異
    議人之違規事實應為「停車車種不依規定」，原處分機關誤
    認係「停車位置不依規定」，自有未當，從而，異議人之異
    議雖無理由，然原處分既有前揭瑕疵而無可維持，即應由本
    院撤銷原處分，自為裁罰如主文第二項所示，以期適法。
據上論斷，應依道路交通案件處理辦法第二十條前段，裁定如主
文。
中    華    民    國    99    年    1     月    29    日
                  交通法庭    法  官  徐子涵
上列正本證明與原本無異。
如不服本裁定，應於裁定送達後五日內敘明抗告理由，向本院提
出抗告狀。
                              書記官  張桐嘉
中    華    民    國    99    年    1     月    29    日

司法院資訊處製作；財團法人民間司法改革基金會備份。
